臺灣高等法院民事裁定  
111年度聲字第527號
聲  請  人
即  上訴人  敦元建設股份有限公司

法定代理人  吳為國  
訴訟代理人  李自平律師
上列聲請人因與相對人敦福國際有限公司、吳昌福間請求損害賠償等事件（本院111年度上字第474號），聲請交付法庭錄音光碟，本院裁定如下：                      
      主  文
准予交付聲請人本院一一一年度上字第四七四號請求損害賠償等
事件於民國一一一年九月十六日、同年十月十四日準備程序期日
之法庭錄音光碟。
聲請人就第一項所示法庭錄音光碟內容，不得散布、公開播送，
或為非正當目的使用。
聲請費用由聲請人負擔。
      理  由
一、按當事人及依法得聲請閱覽卷宗之人，因主張或維護其法律
    上利益，得於開庭翌日起至裁判確定後6個月內，繳納費用
    聲請法院許可交付法庭錄音內容，法院組織法第90條之1第1
    項前段定有明文。又當事人及依法得聲請閱覽卷宗之人，因
    主張或維護其法律上利益，聲請交付法庭錄音內容時，應敘
    明理由，由法院為許可與否之裁定；且持有法庭錄音內容之
    人，就取得之錄音內容，不得散布、公開播送，或為非正當
    目的使用，亦為法庭錄音錄影及其利用保存辦法第8條第1項
    、法院組織法第90條之4第1項所明定。
二、聲請意旨略以：對造即被上訴人之訴訟代理人前有未依鈞院
    所訂期限陳報書狀之情形，聲請人於民國111年9月16日準備
    程序，曾要求被上訴人之訴訟代理人務必依鈞院訴訟指揮、
    遵期陳報書狀，惟被上訴人嗣後仍逾期陳報書狀，聲請人於
    110年10月14日準備程序重申上開要求，被上訴人訴訟代理
    人鄭律師竟詆毀聲請人訴訟代理人之法律專業，甚至指摘有
    人身攻擊或不雅不當言詞而向鈞院聲請交付法庭錄音光碟。
    聲請人從未有另生不必要事端之意，然為避免被上訴人倒果
    為因，有保全證據以維權益之必要。爰依法院組織法第90條
    之1第1項前段規定，聲請交付前述111年9月16日、10月14日
    準備程序期日之法庭錄音光碟。
三、本件聲請人為本院111年度上字第474號請求損害賠償等事件
    之當事人，以上開事由，主張有保全開庭錄音內容之必要，
    聲請發給前述2次準備程序期日之法庭錄音光碟。本院審酌
    聲請人為上開事件之當事人，為依法得聲請閱覽卷宗之人，
    復已敘明聲請交付法庭錄音以維護其法律上利益之理由，依
    上開規定，爰准聲請人於繳納費用後，發給111年9月16日、
    10月14日準備程序期日之法庭錄音光碟。又聲請人依法就取
    得之法庭數位錄音內容，不得散布、公開播送，或為非正當
    目的使用，爰併予裁示如主文第二項，以促其注意遵守。
四、爰裁定如主文。
中　　華　　民　　國　　111 　年　　11　　月　　24　　日
                  民事第十九庭
                        審判長法  官  魏麗娟
                              法  官  郭佳瑛
                              法  官  張婷妮
正本係照原本作成。
不得抗告。
中　　華　　民　　國　　111 　年　　11　　月　　24　　日

 　　　　　　　　　　　　     書記官  張英彥